【裁判字號】    93,訴,1366
【裁判日期】    950421
【裁判案由】    毒品危害防制條例
【裁判全文】
臺灣桃園地方法院刑事判決              93年度訴字第1366號
    公  訴  人  台灣桃園地方法院檢察署檢察官
    被      告  戊○○
    選任辯護人  何啟熏律師
    被      告  己○○
    指定辯護人  本院公設辯護人丁○○
    被      告  乙○○
    指定辯護人  本院公設辯護人甲○○
上列被告因違反毒品危害防制條例案件，經檢察官提起公訴（93
年度偵字第680號），本院判決如下：
    主  文
己○○連續轉讓第一級毒品，累犯，處有期徒刑伍年。扣案如附
表三編號1 所示之物沒收銷燬之。轉讓第一級毒品所得新臺幣伍
仟元沒收，如全部或一部不能沒收時，以其財產抵償之。
己○○被訴販賣第二級毒品部分無罪。
戊○○、乙○○均無罪。
    事  實
一、己○○（綽號山東或小山東）曾因贓物案件，經本院以88年
    度易字第450 號判處有期徒刑4 月確定，於89年2 月5 日執
    行完畢。再因施用第2 級毒品案件，經本院判處有期徒刑4
    月確定；及於90年間因施用第1 級、第2 級毒品案件，經本
    院以90年度訴字第43號判處有期徒刑10月、7 月，應執行有
    期徒刑1 年3 月確定。經接續執行，於91年11月5 日縮短刑
    期執行完畢。
二、己○○明知海洛因為毒品危害防制條例第2 條第2 項第1款
    規定之第1 級毒品，不得非法持有及轉讓，竟基於轉讓第一
    級毒品海洛因之概括犯意，以所持有之0000000000號行動電
    話作為聯絡工具，於如附表一所示時間、地點，連續轉讓第
    1 級毒品海洛因給真實姓名年籍不詳綽號「老ㄝ」、「阿勝
    」、「古錐」、「古錐的叔叔」等人。經警實施通訊監察後
    ，於93年1 月12日下午5 時30分許，持搜索票前往己○○在
    桃園縣桃園市○○路7 巷16號租住處執行搜索而查獲，並扣
    得如附表三所示之物。
三、案經台北縣政府警察局汐止分局報請臺灣桃園地方法院檢察
    署檢察官偵查起訴。
    理  由
壹、證據能力部分：
  一、按依刑事訴訟法第156 條第1 項規定，被告之自白，非出
      於強暴、脅迫、利誘、詐欺、疲勞訊問、違法羈押或其他
      不正之方法，且與事實相符者，得為證據。
    (一)被告己○○於警詢、檢察官偵查中所為「幫朋友拿毒品、
      調毒品」等犯罪事實之自白，屬於被告之自白，被告己○○雖抗辯警員於逮捕時以手勒住脖子為刑求；製作警
      詢筆錄時警員以「我好好配合的話，送第一庭就可以交保
      」等詞恐嚇；警詢筆錄無任意性云云。惟查：
      1.按抗拒搜索者，得用強制力搜索之，但不得逾必要之程
        度，刑事訴訟法第132 條定有明文。本案警員持搜索票
        至己○○位於桃園市○○路住處執行搜索時，己○○及
        乙○○正要外出，警方表明身分並要求配合執行搜索，
        當時己○○拒不配合，並大喊警察來了，屋內之鄒毅強
        及郭大可分別從三樓窗戶探頭瞭望，隨即屋內傳來竄逃
        聲，警員恐屋內之人湮滅證據，遂以強制力控制己○○
        並破壞一樓鐵窗進入執行搜索等情，有戊○○、乙○○
        、丙○等人警詢筆錄可參。是執行搜索警員施用強制力
        以手扣住己○○脖子制止己○○喊叫、抗拒，為當時強
        制之必要行為，與被告警詢之自白任意性無涉。
      2.又被告於本院準備程序時稱製作警詢筆錄時因藥癮發作
        ，想要趕快結束，才照警員意思製作筆錄，惟於本院審
        理中又稱因警員告知「如好好配合，才可以交保」之恐
        嚇言語，始為警詢筆錄之供述云云，其先後供述不一，
        已無可採。且己○○有多次前科，本案之前已有遭警查
        獲移送之經驗，明知警員並無決定羈押被告或具保之職
        權，為己○○陳述在卷（見本院卷二第15 4頁），己○○自無誤認「坦承犯行可准許具保」，而坦承自己所未
        為之犯罪，而陷自己入罪之理。再己○○於偵查中亦自
        承：「調毒品給別人」，於本院為羈押聲請之訊問時則
        自白：於92年11月6 日晚間7 、8 時許在桃園市肯德基
        交付「阿勝」新台幣（下同）1000元之海洛因等情，均
        足見己○○辯稱：於警詢因警員恐嚇「好好配合，送第
        一庭就可以交保」始為自白云云，無足可採。況縱警員
        果有告知己○○上開「好好配合，即可以交保」之語，
        依該言詞亦難認有恐嚇之意。綜上，被告於警詢之自白
        尚難認有何非任意性之情形，本院亦查無明顯事證，有
        上述不正訊（詢）問之情，該審判外之自白應具有任意
        性，而具有證據能力。另被告己○○於本院93年度聲羈
        字第24號羈押訊問時所為有償交付毒品之自白，為於審
        判外向法官所為陳述，依刑事訴訟法第159 條之1 第1
        項規定，得為證據，有證據能力。
    (二)被告乙○○於警詢為「朋友需要海洛因或安非他命時，我
      會幫他拿」、「幫綽號小佑向小馬購買海洛因或安非他命
      」等犯罪事實之自白，屬於被告於審判外之自白，被告乙○○未抗辯該等自白具有上開非任意性之情形，本院亦查
      無明顯事證，有上述不正訊（詢）問之情，應認該自白具
      有任意性，而有證據能力。
  二、公訴人提出之通訊監察錄音暨譯文係屬合法蒐證，有通訊
      監察書在卷可稽。而通訊監察錄音內容，係機械式紀錄被
      監聽者之通話內容，與供述證據須要自然人觀察、記憶、
      陳述之特質不同，並無供述證據在本質上之不可靠性及不
      確定性，非屬被告以外之人於審判外陳述，不適用傳聞法
      則之規定，應屬刑事訴訟法第165 條之1 第2 項規定之證
      物。而監聽譯文僅係將監聽錄音結果轉譯成文字，應與電
      話監聽錄音為同一處理。本案關於己○○部分監聽錄音內
      容已經法務部調查局為聲紋鑑定，研判與己○○本人聲音
      音質相同，有法務部調查局聲紋鑑定報告書在卷可稽，並
      己○○對錄音監聽內容及譯文於鑑定後已表示無意見，而
      戊○○對關於「山東的媽」部分、乙○○對關於「婷婷」
      、「山東女友」部分之監聽錄音內容及譯文，均已對各該
      內容表示意見，各該監聽錄音內容與譯文均堪認屬真實，
      有證據能力。
  三、法務部調查局鑑定通知書、法務部調查局聲紋鑑定報告書
      、行政院衛生署藥品管理局檢驗成績書、毒品初步檢驗報
      告書、扣押物品目錄表、搜索扣押錄、扣押物品清單等文
      書，核其本質，乃為被告以外之人於審判外之書面陳述，
      依刑事訴訟法第159 條第1 項規定，原不具證據能力；且
      前述證據性質上雖為公務員於職務上所製作之紀錄文書、
      證明文書，但均係針對本案作成，非屬刑事訴訟法第159
      條之4 第2 款所謂得成為傳聞例外之文書，而不能依此規
      定取得證據能力。惟檢察官、被告及辯護人於本院言詞辯
      論終結前均未抗辯有不得為證據之情形，視為同意做為本
      案證據，且上開文書與檢察官主張之事實有關聯性，而上
      開文書作成時亦無任何不適當之情況，故依刑事訴訟法第
      159 條之5 第2 項規定，有證據能力。
  四、扣案如附表所示之物，並非供述證據，無傳聞法則之適用
      ，與本案具有關聯性，且上開物證經偵辦員警合法取得，
      具有證據能力。
貳、己○○轉讓海洛因有罪部分：
  一、認定犯罪事實之證據及理由：
    (一)訊據被告己○○對於通訊監察錄音譯文中與第三人之對話
      內容固坦承不諱，惟辯稱：雖於電話中與朋友談到毒品之
      事，但並未實際做到，在電話中主要講合資購買，但是並
      沒有買到，是和朋友合資購買海洛因回來施用，沒有販賣
      云云。
    (二)經查：
      1.通訊監察0000000000號電話錄音帶內容中「山東」、「
        小山東」疑似己○○之男子聲音，經鑑定與己○○聲音
        音質相同，有法務部調查局聲紋鑑定書在卷可稽。而該
        監聽錄音帶暨譯文內容為己○○與第三人談論「軟的」
        海洛音」、「硬的」安非他命毒品之情，並據己○○坦
        認在卷。而通訊監察錄音暨譯文中所稱「軟」的是指海
        洛因、「硬」的是指安非他命、「糖果」是指安非他命
        、「2 張半」指的是毒品的價錢2500元等情，亦為乙○○、戊○○、丙○陳述在卷（見本院卷二第46、96、15
        1 頁），是通訊監察錄音暨譯文中關於「軟的」係指海
        洛因；「硬的」、「糖果」係指安非他命；「1 張」係
        指毒品價錢1000元等情，應堪認定。
      2.被告己○○於如附表一所示時間、地點以0000000000號
        行動電話與姓名年籍不詳、綽號「老ㄝ」、「阿勝」、
        「古錐」、「古錐的叔叔」等人聯絡轉讓交付海洛因之
        事實，業據己○○於警詢供述：有幫朋友拿海洛因；他
        們打電話來是以好朋友的立場幫他們調（見93年度偵字
        第680 號卷第15、16頁）；及於偵查中供稱：「調毒品
        給別人可以多一點毒品的差額」（見93年度偵字第680
        號卷第104-105 頁）等語，並於本院審理時坦認有轉讓
        海洛因之事實在卷（見本院卷第161 頁）；復有如附表
        二所示被告己○○以0000000000號行動電話與綽號「老
        ㄝ」、「阿勝」、「古錐」、「古錐的叔叔」（被告於
        偵查中雖稱「古錐的叔叔」是「阿勝」，惟依通訊譯文
        其使用之電號號碼不同，尚難遽認係屬同一人）等人聯
        絡交易之通訊監察錄音暨譯文在卷可為佐證（見93年度
        偵字第680 號卷第70、73、75頁通訊監察譯文）。此外
        ，於被告己○○住處扣案如附表三編號1 所示之白粉1
        包，經法務部調查局鑑定結果，含第1 級毒品海洛因成
        分，有法務部調查局93年3 月3 日調科壹字第08000730
        7 號鑑定通知書在卷可憑。被告於如附表一所示時間、
        地點轉讓如附表一所示金額之海洛因給不詳姓名年籍、
        綽號「老ㄝ」「阿勝」、「古錐」、「古錐的叔叔」等
        人之事實，足堪認定。
      3.被告雖辯稱，僅在電話中談論，與友人合資購買毒品，
        未實際交易云云，惟查：
        92年11月6 日晚上8 時33分許「阿勝」打電話給被告
          要拿1000元之海洛因後，被告已在桃園市○○○路的
          肯德基前交付新台幣1000元的海洛因給「阿勝」，及
          92 年11 月15日「古錐的叔叔」向己○○拿1000元海
          洛因，己○○亦有交付之情，均經被告於警詢、本院
          羈押訊問時及審理時供承在卷（見93年度偵字第680
          號卷第17頁警詢筆錄、本院93年度聲羈字第24號第5
          頁、本院卷二第148 頁）；再據己○○前於警詢、偵
          查中所述：幫朋友拿毒品、調毒品，及於本院審理時
          坦認有轉讓交付海洛因之事實等情，足認被告於與「
          老ㄝ」、「阿勝」、「古錐」、「古錐的叔叔」等人
          電話聯絡後，均有前往約定會面地點交付轉讓海洛因
          之事實。
        再依各該通訊監察錄音暨譯文內容觀之，被告與「老
          ㄝ」等人於電話中僅詢問己○○有無海洛因，及告知
          所需要毒品之數量金額，即約定地點前往拿取交付，
          並未有如何合資、分配之討論，被告與「老ㄝ」等人
          顯非合資購買。被告辯稱只有轉讓之犯意，沒有實際
          行為，係與友人合資購買等語顯為卸責之詞，無足可
          採。
    (二)按所謂販賣毒品，雖不以事後是否果有得利為要件，但仍
      須以營利之意思，而有販入或賣出之行為，方足構成，倘
      始終無營利之意思，縱以購入原價或低於原價有償讓與他
      人，僅屬轉讓範疇，自難謂為販賣行為（最高法院94年度
      臺上字第5640號判決發回意旨參照）。又毒品危害防制條
      例第8 條所指之「轉讓」行為，係指行為人無營利之意圖
      ，而將毒品交付他人並移轉所有權之行為，至於該轉讓行
      為本身係有償或無償，並無影響，亦非轉讓犯行與販賣犯
      行區別之所在。查被告己○○雖於警詢、偵查及本院稱有
      幫朋友拿毒品、調毒品，及於通訊監察譯文中與「老ㄝ」
      等人有金錢交付之情，然有收取代價不必然即為販賣，被
      告辯稱並無賺取利潤，公訴人所提證據又無法證明被告係
      大量有規模販賣，及有無價差營利之主觀犯意？是依被告
      自白及於通訊監察錄音暨譯文中之對話，雖有金額之陳述
      ，惟僅足證明被告有收取價款，並交付海洛因之事實，並
      不得以此遽以推論被告有營利之意圖。此外，復查無其他
      任何證據足資證明被告基於營利目的販入或有低買高賣之
      情事，自難僅因被告與「老ㄝ」等人有金額之供述，推測
      被告有販賣海洛因牟利犯行。是被告所為，僅能該當於轉
      讓第1 級毒品犯行，檢察官認被告涉嫌販賣海洛因，即屬
      誤會。
    (三)綜上，被告於如附表一所示時間、地點交付轉讓第1 級毒
      品海洛因給「老ㄝ」、「阿勝」、「古錐」、「古錐的叔
      叔」等人之事實，洵堪認定。被告既未營利，其非法轉讓
      第1 級毒品海洛因之犯行，事證明確，洵堪認定，應依法
      論科。
  二、論罪科刑：
    (一)被告己○○轉讓第1 級毒品海洛因給「老ㄝ」等人，核其
      所為，係犯毒品危害防制條例第8 條第1 項之轉讓第1 級
      毒品罪。檢察官認被告係犯同條例第4 條第1 項之販賣第
      1 級毒品罪，容有未洽，惟因與轉讓毒品之基本社會事實
      同一，爰依法變更起訴法條。被告轉讓前持有第1 級毒品
      海洛因之低度行為，為轉讓之高度行為所吸收，不另論罪
      。
    (二)被告己○○先後4 次轉讓海洛因犯行，時間緊接，犯罪構
      成要件相同，顯係基於概括之犯意反覆實施，為連續犯，
      應依刑法第56條規定論以一罪，並加重其刑。又被告己○○曾因贓物、施用毒品案件，經本院判處罪刑，於91年11
      月5 日縮短刑期執行完畢等情，有臺灣高等法院被告前案
      紀錄表附卷可按，其於5 年內再犯有期徒刑以上之本罪，
      為累犯，依刑法第47條規定遞加重其刑。另依被告己○○
      供述，販入海洛因之價格為0.2 公克1000元（見93年度偵
      字第680 號卷第104 頁），而被告轉讓「老ㄝ」等人之重
      量不詳，如依此價格計算，被告4 次轉讓5000元海洛因之
      重量約合1 公克，尚未達轉讓毒品加重其刑之數量標準，
      併予敘明。
    (三)爰審酌被告之素行，轉讓海洛因供他人施用，助長毒品氾
      濫，戕害國民健康，其轉讓之次數、所生損害及犯罪後供
      述反覆飾詞卸責態度非佳等一切情狀，量處如主文所示之
      刑以示懲儆。
  三、沒收部分：
    (一)扣案如附表三編號1 所示之海洛因1 包，為查獲之第1 級
      毒品，應依毒品危害防制條例第18條第1 項前段規定沒收
      銷燬。被告轉讓第1 級毒品所得5000元，雖未扣案，惟為
      被告因犯罪所得財物，應依毒品危害防制條例第19條第1
      項規定沒收，如全部或一部不能沒收時，應以其財產抵償
      之。
    (二)至被告使用之0000000000號行動電話，依被告供述係向朋
      友借用，其他亦無證據證明該具行動電話係被告所有；另
      扣案之如附表三編號2 至15所示物品，亦均不能證明與被
      告轉讓犯行有關，爰均不予宣告沒收。
參、無罪部分：
  一、公訴意旨另以：戊○○、乙○○與己○○共同基於販賣毒
      品之概括犯意聯絡，與行為分擔，自92年10月起，分別以
      0000000000號、0000000000號行動電話作為聯絡工具，在
      桃園縣境內，以每小包新台幣1000元不等之價格，連續販
      賣第1 級毒品海洛因及第2 級毒品安非他命予真實姓名不
      詳綽號「老ㄝ」、「阿勝」、「古錐」、「古錐的叔叔」
      等男子。迄93年1 月12日17時30分許，在桃園縣桃園市○○路7 巷16號租屋處為警查獲。因認己○○另犯毒品危害
      防制條例第4 條第2 項販賣第2 級毒品罪嫌（販賣第1 級
      毒品部分業經變更起訴法條為轉讓第1 級毒品罪如前述）
      ，及被告戊○○、乙○○均涉犯同條例第4 條第1 項、第
      2 項之販賣第1 級、第2 級毒品罪嫌。
  二、按犯罪事實應依證據認定之，無證據不得認定其犯罪事實
      。又不能證明被告犯罪者，應諭知無罪之判決，刑事訴訟
      法第154 條第2 項、第301 條第1 項分別定有明文。又事
      實之認定，應憑證據，如未能發現相當證據，或證據不足
      以證明，自不能以推測或擬制之方法，為裁判基礎（最高
      法院40年台上字第86號判例參照）；且認定犯罪事實所憑
      之證據，雖不以直接證據為限，間接證據亦包括在內，然
      而無論直接證據或間接證據，其為訴訟上之證明，須於通
      常一般之人均不致有所懷疑，而得確信其為真實之程度者
      ，始得據為有罪之認定，倘其證明尚未達到此一程度，而
      有合理之懷疑存在而無從使事實審法院得有罪之確信時，
      即應由法院為諭知被告無罪之判決（最高法院76年台上字
      第4986號判例參照）。
  三、按公訴人認被告己○○、戊○○、乙○○涉有前揭犯行，
      無非係以通訊監察錄音暨譯文及扣案如附表三所示物品為
      主要論據。惟訊據被告己○○堅詞否認有涉犯販賣第2 級
      毒品罪，戊○○、乙○○堅決否認有任何公訴人所指上述
      販賣第1 級、第2 級毒品之犯行，被告己○○辯稱：沒有
      販賣第2 級毒品，戊○○、乙○○均辯稱：有施用毒品但
      沒有販賣第1 級、第2 級毒品等語。
  四、就己○○被訴販賣第2 級毒品罪嫌部分，經查：
    (一)被告己○○轉讓給綽號「老ㄝ」、「阿勝」、「古錐」、
      「古錐的叔叔」等人之毒品係第1 級毒品海洛因，已如前
      述，再依公訴人所提出有關己○○之通訊監察錄音暨譯文
      中，關於安非他命之通話者，有如附表四編號1 、4 及如
      附表五所示之通訊內容，然如附表四編號1 、4 之通話內
      容均係己○○向他人詢問購買毒品之內容；而如附表五所
      示通訊監察錄音內容，該0000000000號電話持有人雖於當
      日上午8 時52分許發送簡訊給被告己○○詢價欲購買毒品
      ，己○○固有回覆「含袋2.0 」，惟嗣後該0000000000號
      電話持有人多次發送簡訊表示要向己○○拿毒品，己○○
      均未回覆，直至該日中午13時28分許始回覆再聯絡，有如
      附表五所示通訊監察錄音暨譯文在卷可稽（見93年度偵字
      第680 號卷第86頁）。故依該通訊監察錄音內容不足以認
      定己○○與該0000000000號電話持有人有交易毒品之行為
      。
    (二)另如附表四編號4 所示通訊監察錄音暨譯文內容，戊○○
      詢問己○○有無「糖果」安非他命，己○○答稱「沒有」
      ，戊○○表示要以數位相機與己○○換「糖果」安非他命
      ，然查己○○與戊○○為母子，均有施用毒品之習慣，且
      同住於桃園市○○路7 巷16號，為同財共居之家屬，二人
      間購買毒品共同施用係屬常情，而二人間互為取用毒品，
      亦難認其主觀上有轉讓、販賣之意圖存在。況己○○在電
      話中答稱「沒有」，更不得以此通訊監察錄音中曾有互為
      取用毒品之情形，遽認有轉讓、販賣犯行。此外，其他通
      訊監察錄音暨譯文內容，均不足以認定被告己○○有何販
      賣第2 級毒品之犯行，檢察官就此部分未再舉證，此部分
      犯行自屬不能證明。
  五、就戊○○部分：
    (一)就關於被告戊○○部分之通訊監察錄音暨譯文中，如附表
      四編號1 、3 所示關於「山東」己○○與「大姐」之通話
      ，雖有談到「軟的」、「東西」等疑似毒品之對話，惟戊○○所使用之行動電話為0000000000、0000000000號電話
      ，為戊○○陳述在卷（見93年度偵字第680 號卷第7 頁警
      詢筆錄），該通訊監察錄音之0000000000號電話，非戊○○使用之電話，又戊○○為己○○之母親，己○○不可能
      稱呼戊○○為「大姐」，是該與己○○通話之0000000000
      號電話持用人，不能證明係戊○○，顯難遽依該通訊監察
      錄音暨譯文內容，認定戊○○有販賣毒品之行為。
    (二)又如附表四編號2 、4 所示通訊監察錄音譯文，雖有「硬
      的」、「糖果」等關於拿安非他命之對話，惟戊○○與己○○為母子，均有施用毒品之習慣，為同財共居之家屬，
      相互間互為取用毒品係屬常情，已如前述，實難僅以該通
      訊監察錄音暨譯文之通話，遽認戊○○或己○○相互間有
      販賣或轉讓毒品予對方之犯行。
    (三)如附表四編號5 通訊監察錄音暨譯文所示，「小傑」雖有
      向戊○○表示先拿1000元來擋一下之語，但戊○○並未同
      意，且告知「沒有」，嗣戊○○並打電話給其子丙○，不
      要告訴「小傑」前日丙○曾拿毒品之事，是依該通訊監察
      錄音暨譯文，並不足以認定戊○○有轉讓、販賣毒品給「
      小傑」之事實。
    (四)此外，其他通訊監察錄音暨譯文，亦均無法證明戊○○有
      何販賣第1 級、第2 級毒品，或與己○○共同轉讓、販賣
      第1 級、第2 級毒品之行為。
  六、就乙○○部分：
    (一)依公訴人所提通訊監察錄音暨譯文顯示，被告乙○○固有
      與己○○為如附表四編號7 之對話，惟該通話內容為己○○要向綽號「小佑」者（大哥）購買安非他命，當時乙○○與「小佑」同在一處，於被告己○○與「小佑」交談告
      一段落後，由「小佑」自行將電話交給被告乙○○，乙○○僅延續先前己○○與「小佑」之對話內容，在被告己○○詢以「小佑」是否確實無安非他命可調時，表示代為詢
      問之情，以乙○○與己○○2 人為情侶關係，依該通訊監
      察錄音內容尚無法認定乙○○有販賣或與己○○共同販賣
      海洛因或安非他命之行為。
    (二)再己○○於如附表五所示與0000000000號電話持用人詢問
      毒品價格時，雖曾發簡訊詢問姜盈婷，惟未有乙○○與己○○聯絡之證據，且依該0000000000持有人與己○○簡訊
      往來，已難認己○○有販賣之情，更難認乙○○與己○○
      間有何共同販賣第1 級、第2 級毒品之犯意聯絡及行為分
      擔。
    (三)乙○○於警詢雖供述「朋友需要海洛因或安非他命時，會
      幫他拿」、「幫小佑向小馬購買海洛因及安非他命」、「
      綽號「小佑」向我購買大約2 次海洛因或安非他命」等語
      ，惟依如附表四編號7 通訊監察錄音暨譯文所示，係己○○要向綽號「小佑」者購買毒品，與乙○○所述「小佑」
      向伊購買之事實不符，乙○○上開自白已難認屬真實。此
      外，亦無證據證明「小佑」向乙○○購買毒品之事實，自
      難僅以上開自白遽認乙○○有販賣或與己○○共同販賣毒
      品之行為。
    (四)此外，其他通訊監察錄音暨譯文，亦均不足以認定乙○○
      有何販賣第1 級、第2 級毒品，或與己○○共同轉讓、販
      賣第1 級、第2 級毒品之行為。
  七、綜上所述，公訴人所提通訊監察錄音暨譯文，均不足以認
      定被告己○○、乙○○、戊○○涉有上開犯行，此外，檢
      察官未再行舉證，本院復查無其他積極證據足資證明被告
      三人有何公訴人所指之前開犯行，是綜上述，既不能證明
      被告己○○有販賣第2 級毒品、戊○○、乙○○有販賣第
      1 級、第2 級毒品犯行，核諸前揭說明，自均應為無罪之
      諭知。
肆、共同被告丙○部分，由本院另行審結。
伍、據上論斷，應依刑事訴訟法第299 條第1 項前段、第300 條
    、第301 條第1 項，毒品對害防制條例第8 條第1 項、第18
    條第1 項前段、第19條第1 項，刑法第11條、第56條、第47
    條，判決如主文。
本案經檢察官邱曉華到庭執行職務。
中    華    民    國    95    年    4     月    21    日
                        刑事第六庭審判長法  官  林孟宜
                                        法  官  錢建榮
                                        法  官  蔡寶樺
以上正本證明與原本無異。
如不服本判決，應於判決送達後10日內向本院提出上訴狀（應附
繕本），上訴於臺灣高等法院。
                                        書記官  王泰元
中    華    民    國    95    年    4     月    21    日
 附表一：己○○轉讓海洛因部分
┌─┬─────┬──────┬───┬───┬────┬────────┐
│編│ 時    間 │  地  點    │轉讓之│數  量│第三人  │ 備          註 │
│號│          │            │毒品  │      │        │                │
├─┼─────┼──────┼───┼───┼────┼────────┤
│1 │92年11月3 │桃園縣龜山鄉│海洛因│2000元│「老ㄝ」│92年11月3 日17時│
│  │日17時5 分│某處        │      │量    │        │2 分23秒通訊監察│
│  │許        │            │      │      │        │錄音譯文（93年偵│
│  │          │            │      │      │        │680 卷第70頁背面│
│  │          │            │      │      │        │）              │
├─┼─────┼──────┼───┼───┼────┼────────┤
│2 │92年11月3 │桃園市○○路│海洛因│1000元│「古錐」│92年11月3 日18時│
│  │日19時許  │、南平路之麥│      │量    │        │52分38秒通訊監察│
│  │          │當勞附近    │      │      │        │錄音譯文（93年偵│
│  │          │            │      │      │        │680 卷第70頁背面│
│  │          │            │      │      │        │）              │
├─┼─────┼──────┼───┼───┼────┼────────┤
│  │92年11月6 │桃園市○○路│海洛因│1000元│「阿勝」│92年11月6 日20時│
│3 │日20時35分│肯德基速食店│      │量    │        │33分44秒通訊監察│
│  │至21時35分│前          │      │      │        │錄音譯文（同上偵│
│  │某時許    │            │      │      │        │卷第73頁）      │
├─┼─────┼──────┼───┼───┼────┼────────┤
│  │92年11月15│桃園市○○街│海洛因│1000元│「古錐的│92年11月15日19時│
│4 │日19時40分│某處麥當勞  │      │量    │叔叔」  │22分34秒通訊監察│
│  │許        │            │      │      │        │錄音譯文（同上偵│
│  │          │            │      │      │        │卷第75頁）      │
└─┴─────┴──────┴───┴───┴────┴────────┘
附表二：己○○與「老ㄝ」、「阿勝」、「古錐」、「古錐的叔
        叔」之通訊監察錄音內容
┌──┬─────┬───────────────────┬─────┐
│編號│  時  間  │通  話  內  容                        │  備   註 │
├──┼─────┼───────────────────┼─────┤
│1   │92.11.03  │山東（己○○）：老ㄝ，來拿東西（海洛因│93偵680 卷│
│    │17：02：23│                 ）                   │第70頁背面│
│    │17：04：06│老ㄝ：多少？                          │          │
│    │          │山東：二張啦！                        │          │
│    │          │老ㄝ：我在「好朋友」這裡！            │          │
│    │          │山東：我馬上到！                      │          │
├──┼─────┼───────────────────┼─────┤
│2   │92.11.03  │不詳：「古錐」啦（以下不詳男子應係「古│93偵680 卷│
│    │18：52：38│        錐」）                        │第70頁背面│
│    │18：55：21│山東：好啦！反正你打我38這支電話就可以│          │
│    │          │      了。                            │          │
│    │          │不詳男子：你那邊有沒有「軟的」（海洛因│          │
│    │          │          ）我要拿一張。              │          │
│    │          │山東：有啊！你過來啊。                │          │
│    │          │……                                  │          │
│    │          │不詳男子：我跟我親叔叔去！            │          │
│    │          │山東：不要，我很單純，反正就是只有你跟│          │
│    │          │      我啦。                          │          │
│    │          │不詳男子：你說什麼路我忘了。          │          │
│    │          │山東：經國路跟南平路的「麥當勞」。    │          │
├──┼─────┼───────────────────┼─────┤
│3   │92.11.06  │山東（己○○）：阿勝，你要多少？      │93偵680 卷│
│    │20：33：44│阿勝：等一下。                        │第73頁    │
│    │20：35：43│山東：一樣是一張嗎？                  │          │
│    │          │阿勝：對，早上的我已經用完了。        │          │
│    │          │……                                  │          │
│    │          │山東：你讓我洗個臉好不好，差不多慢你一│          │
│    │          │      個小時啦。                      │          │
│    │          │阿勝：那你上班時順便拿給我嗎？        │          │
│    │          │山東：對啊。                          │          │
├──┼─────┼───────────────────┼─────┤
│4   │92.11.15  │古錐的叔叔：「軟的」（海洛因）有得拿嗎│93偵680 卷│
│    │19：22：34│              ？                      │第75頁    │
│    │19：24：28│小山東（己○○）：有啊。              │          │
│    │          │古錐的叔叔：我拿一張，多久？          │          │
│    │          │小山東：麥當勞那邊15分鐘。            │          │
│    │          │古錐的叔叔：0000000000。              │          │
└──┴─────┴───────────────────┴─────┘
附表三：扣案物品
┌──┬──────┬───┬──────────┬─────────┐
│編號│扣案物品    │所有人│  數  量            │  備          註  │
├──┼──────┼───┼──────────┼─────────┤
│1   │海洛因（註記│己○○│1 包（淨重0.94公克、│依毒品危害防制條例│
│    │毛重1.2公克 │      │空包裝重0.2公克）   │第18條第1 項前段沒│
│    │者）        │      │                    │收銷燬之          │
├──┼──────┼───┼──────────┼─────────┤
│2   │甲基安非他命│己○○│1 包（淨重0.3 公克、│不予沒收          │
│    │（註記毛重  │      │空包裝重0.23公克）  │                  │
│    │0.3公克者） │      │                    │                  │
├──┼──────┼───┼──────────┼─────────┤
│3   │甲基安非他命│己○○│1 包（毛重1.668 公克│不予沒收          │
│    │            │      │）                  │                  │
├──┼──────┼───┼──────────┼─────────┤
│4   │壓碎海洛因鏡│戊○○│2 片                │自戊○○臥室衣櫥衣│
│    │片          │      │                    │服口袋內扣得      │
├──┼──────┼───┼──────────┼─────────┤
│5   │小分裝袋    │戊○○│1 包                │同上              │
├──┼──────┼───┼──────────┼─────────┤
│6   │中分裝袋    │戊○○│1 包                │同上              │
├──┼──────┼───┼──────────┼─────────┤
│7   │分裝鏟      │戊○○│14枝                │自戊○○臥室衣櫥內│
│    │            │      │                    │扣得              │
├──┼──────┼───┼──────────┼─────────┤
│8   │小分裝袋    │戊○○│1 包（內有25小分裝袋│同上              │
│    │（海洛因殘渣│      │）                  │                  │
│    │袋）        │      │                    │                  │
├──┼──────┼───┼──────────┼─────────┤
│9   │破碎的玻璃球│戊○○│2 個                │同上              │
├──┼──────┼───┼──────────┼─────────┤
│10  │分裝鏟      │己○○│4 枝                │自己○○臥室內廁所│
│    │            │      │                    │馬桶內扣得        │
├──┼──────┼───┼──────────┼─────────┤
│11  │小分裝袋    │己○○│2 個                │自己○○臥室內扣得│
│    │（海洛因殘渣│      │                    │                  │
│    │袋）        │      │                    │                  │
├──┼──────┼───┼──────────┼─────────┤
│12  │中分裝袋（海│己○○│1 個                │同上              │
│    │洛因殘渣袋）│      │                    │                  │
├──┼──────┼───┼──────────┼─────────┤
│13  │安非他命吸食│己○○│1 個                │同上              │
│    │器          │      │                    │                  │
├──┼──────┼───┼──────────┼─────────┤
│14  │安非他命吸食│丙○  │1 個                │二樓臥室內扣得    │
│    │器          │      │                    │                  │
├──┼──────┼───┼──────────┼─────────┤
│15  │分裝鏟      │丙○  │6 個                │同上              │
└──┴──────┴───┴──────────┴─────────┘
附表四：與戊○○、乙○○有關之通訊監察錄音內容
┌──┬─────┬───────────────────┬─────┐
│編號│  時  間  │通話內容                              │備  註    │
├──┼─────┼───────────────────┼─────┤
│1   │92.11.03  │山東（己○○）：大姐，安哥打電話給你沒│93偵680 卷│
│    │16：29：21│                ？                    │第70頁背面│
│    │16：30：10│大姐：沒有。                          │          │
│    │          │山東：安哥叫我跟妳拿「軟的」（海洛因）│          │
│    │          │      。                              │          │
│    │          │大姐：多少？                          │          │
│    │          │山東：一張。                          │          │
├──┼─────┼───────────────────┼─────┤
│2   │92.11.14  │小山東（己○○）：有沒有「硬的」（安非│93偵680 卷│
│    │00：39：37│                  他命？              │第74頁    │
│    │00：42：03│小山東的媽（戊○○）：有啊！          │          │
│    │          │小山東：我等一下叫阿水過去拿。        │          │
├──┼─────┼───────────────────┼─────┤
│3   │92.11.15  │小山東（己○○）：大姐，你這東西太少了│93偵680 卷│
│    │10：04：18│                  ，才0.1 而已。      │第74頁背面│
│    │10：05：58│大姐：0.2啦，我都秤好的。             │          │
├──┼─────┼───────────────────┼─────┤
│4   │92.11.19  │山東的媽（戊○○）：你那邊有沒有糖果？│93偵680 卷│
│    │23：50：42│山東：沒有。                          │第77頁    │
│    │23：55：04│山東的媽：數位相機跟你換要不要？      │          │
├──┼─────┼───────────────────┼─────┤
│5   │92.12.06  │小傑：阿姨先拿個1000元來擋一下！      │93偵680 卷│
│    │04：01：08│阿姨（戊○○）：我這沒有，要晚一點，我│第80頁    │
│    │04：02：18│今天留一大泡給你，你不來我用掉了。    │          │
├──┼─────┼───────────────────┼─────┤
│6   │92.12.06  │阿姨（戊○○）：你不要問小傑說你昨天給│93偵680 卷│
│    │04：25：20│我拿（毒品）！                        │第80頁    │
│    │00：25：47│丙○：好！                            │          │
├──┼─────┼───────────────────┼─────┤
│7   │92.12.17  │小佑：山東，我小佑，現在是怎樣？      │93偵680 卷│
│    │00：23：51│山東：我是說你那邊方不方便，我跟你調一│第82頁背面│
│    │00：23：51│      下（毒品）？                    │          │
│    │          │小佑：我沒在搞這個買賣，你也知道，我幫│          │
│    │          │      你注意看有沒有比較好的啦，改天再│          │
│    │          │      聊，你跟婷婷聊啦！              │          │
│    │          │山東（己○○）：大哥有沒有「硬的」？  │          │
│    │          │婷婷（乙○○）：貨都出光了！          │          │
│    │          │山東：硬的（安非他命）價錢拿多少？    │          │
│    │          │婷婷（乙○○）：你要多少？一兩、半兩、│          │
│    │          │     一萬、五千，我再問他看看！       │          │
│    │          │                                      │          │
└──┴─────┴───────────────────┴─────┘
附表五：己○○與不詳者（0000000000）之簡訊內容
┌──┬─────┬───────────────────┬─────┐
│1   │92.12.21  │不詳：你兩張半（海洛因）給多少？      │93偵680 卷│
│    │08：52：31│（不詳者發簡訊給己○○）              │第86頁    │
│    │08：52：31│                                      │          │
├──┼─────┼───────────────────┼─────┤
│2   │92.12.21  │山東（己○○）：兩張半要給他多少，他要│93偵680 卷│
│    │08：55：47│                硬的（安非他命）？    │第86頁    │
│    │08：55：47│ （己○○發簡訊給乙○○）             │          │
├──┼─────┼───────────────────┼─────┤
│3   │92.12.21  │山東（己○○）：含袋2.0               │93偵680 卷│
│    │09：06：07│（己○○發簡訊給不詳者）              │第86頁    │
│    │09：06：07│                                      │          │
├──┼─────┼───────────────────┼─────┤
│4   │92.12.21  │不詳：我只需要一克硬的（安非他命）與一│93偵680 卷│
│    │11：22：07│      些軟的（海洛因）就行了，可以嗎？│第86頁    │
│    │11：22：07│      我已經啼快10個鐘頭了，真的，很不│          │
│    │          │      舒服，速回。                    │          │
│    │          │（不詳者發簡訊給己○○）              │          │
├──┼─────┼───────────────────┼─────┤
│5   │92.12.21  │不詳：不然你先拿零點二的軟的跟一克硬的│93偵680 卷│
│    │11：58：59│      借我，我五點以前會跟你以現金方式│第86頁    │
│    │11：58：59│      處理。                          │          │
│    │          │（不詳者發簡訊給己○○，同樣內容連續3 │          │
│    │          │  通）                                │          │
├──┼─────┼───────────────────┼─────┤
│6   │92.12.21  │山東（己○○）：硬的（安非他命）朋友拿│93偵680 卷│
│    │13：28：01│回去了，軟的（海洛因）人家現金來處理，│第86頁    │
│    │13：28：01│ 再和朋友聯絡下午晚點順利再聯絡好了。 │          │
│    │          │    （己○○發簡訊給不詳者）          │          │
└──┴─────┴───────────────────┴─────┘


司法院資訊處製作；財團法人民間司法改革基金會備份。
